臺灣屏東地方法院交通事件裁定　　　　 94年度交聲字第158號
原處分機關　交通部公路總局高雄區監理所屏東監理站
異　議　人　甲○○
即受處分人
上列受處分人因違反道路交通管理處罰條例案件，對於交通部公
路總局高雄區監理所屏東監理站交通事件裁決所94年11月14日所
為之處分（原處分：屏監違字第裁82－VA0000000 號），聲明異
議，本院裁定如下：
    主  文
異議駁回。
    理  由
一、按行車速度，依標誌或標線之規定，道路交通安全規則第93
    條第1 項前段規定甚明。又汽車駕駛人，行車速度，超過規
    定之最高時速，處新台幣（下同）1,200 元以上2,400 元以
    下罰鍰，並記違規點數1 點，道路交通管理處罰條例第40條
    第1 項、第63條第1 項第1 款亦有明文。復依違反道路交通
    管理事件統一裁罰基準及處理細則所訂之違反道路交通管理
    事件統一裁罰基準表亦明定駕駛人行車速度超過規定之最高
    時速未滿20公里者，如駕駛汽車，在期限內到案聽候裁決者
    ，處1,900 元罰鍰，並記違規點數1 點。
二、本件異議人即受處分人（下稱異議人）甲○○所有車號HQ－
    9400號自用小客車（下稱系爭車輛）於民國94年9 月6 日20
    時1 分許，行經速限為每小時60公里之台27線公館外環道（
    南下）路段處，以74公里之時速行駛，超速14公里，未滿20
    公里，經該路段線圈感應式測速照相系統照相採證後，由員
    警以受處分人所有前開車輛有違反道路交通管理處罰條例第
    40 條 第1 項行為逕行製單舉發，嗣受處分人於舉發通知單
    上所載應到案日期前向原處分機關提出申訴，經原處分機關
    請舉發單位即屏東縣警察局調查結果，仍認異議人有前開違
    規行為，原處分機關乃依道路交通管理處罰條例第40條第1
    項、第63條第1 項及違反道路交通管理事件統一裁罰基準及
    處理細則所訂之違反道路交通管理事件統一裁罰基準表之規
    定，裁處異議人罰鍰1,900 元，並記違規點數1 點。
三、聲明異議意旨略以：(一)本件於94年10月27日向舉發單位申訴
    ，案經屏東縣警察局屏警交字第0940000000號函覆依據承辦
    警員張秋田於該函內說明二：經查該測速系統運作正常……
    等語，則何人、何時前往檢測該固定桿測速照相系統，是否
    有檢查紀錄可稽？(二)本件固定桿測速系統，於何時裝設使用
    年限為何？(三)本件固定桿測速照相系統，其照相機件是否送
    中央標準局檢驗合格？及使用期限？(四)本件違規超速2 張相
    片，全景及違規車輛模糊，其中一張僅後車牌可供稍辨識車
    牌外，前面英文字母HQ或HO無法辦識，顯示該固定測速照相
    系統有瑕疵等語。
四、經查，本件異議人所有系爭車輛於94年9 月6 日20時1 分許
    ，行經速限為每小時60公里之台27 線 公館外環道（南下）
    路段處，因以74公里之時速行駛，超速14公里，為該路段線
    圈感應式測速照系統照相採證之相片，經本院提示予異議人
    辦識後，異議人坦承：相片中所出現之車輛，是我所有之HQ
    －9400號自用小客車。（問：你們收到罰單時，有無問家人
    是何人使用？）我沒有記得很清楚，但應該是我家人或我使
    用的，如果小孩子開的應該有家人跟著。車子我們夫妻都有
    在使用，小孩子也有使用。我們開車會經過台27線公館外環
    道，我的車子都是我們自己在使用，被取締時這段時間都沒
    有借給別人使用等節不諱，且證人即開單舉發員警乙○○於
    本院審理時證稱：我確定違規的車輛是HQ－9400號自用小客
    車，因為我們審核時都會用放大鏡確認車子的車牌、顏色、
    廠牌。我們取締時須經過3 個程序，先確認車牌及車子超速
    多少後在電腦建檔，到監理站下載資料確認，然後再審核相
    片與罰單是否相符。相片中的車號我們都會用放大鏡來看清
    楚，並會查車子顏色與照片的顏色是否相同，如果有差別會
    再去查該車子的廠牌，確定後才會開單舉發等語甚明，並有
    該採證相片在卷可按，並與交通部公路總局高雄區監理所屏
    東監理站號所函覆本院之汽車車籍查詢結果：查詢車號：HQ
    －9400、車主名稱：甲○○、顏色：綠、廠牌：三陽等資料
    相符。再者「取締上述超速車輛之線圈感應式測速器係於92
    年6 月設立，每組系統出廠時均經出產國檢驗合格（隨函檢
    附該系統出廠檢驗證明1 份），因線圈感應式測速器不須受
    檢（經濟部標準檢驗局所訂定「度量衡施檢規」第4 條條文
    中明定），本局為確保執法、取締公正性、於每次換底片時
    均進行校正、檢查；且甲○○即異議人於94年9 月6 日20時
    1 分行經台27線61.7公里處因超速被照相舉發，該地點主機
    於94年9 月5 日換裝底片，本次裝設底片800 張共舉發交通
    違規案件327 件，查系統運作正常並無故障失誤情形，查閱
    相片數據資料亦為正常」，亦有屏東縣警察局941219屏警交
    字第09 40000000 號函在卷可稽，足認該線圈感應式測速器
    係經檢驗合格、定期檢查、尚在使用期限內，可正常運作，
    而異議人所有上開自用小客車於前揭時、地確有行車速度超
    過限速60公里之事實甚明。本件逕行舉發既係經科學儀器以
    上述方法嚴格採證，應堪信為正確無誤，且異議人無法提出
    任何足以對此一違規事證產生合理懷疑之證據，本院經查亦
    無任何證據足資證明異議人所辯為可採，是異議人僅空言辯
    稱照片模糊不清，令人難以心服口服云云，尚難採信。
五、綜上所述，異議人所有系爭車輛於前揭時、地有超速之違規
    事實，應堪認定。故原處分機關依道路交通管理處罰條例第
    40條第1 項、第63條第1 項及違反道路交通管理事件統一裁
    罰基準表規定，裁處罰鍰1900元，並予計違規點數1 點，核
    無不當，本件異議為無理由，應予駁回。
據上論斷，應依道路交通案件處理辦法第19條，裁定如主文。
中　　華　　民　　國　　94　　年　　12　　月　　30　　日
                        交通法庭  法  官  楊萬益
右正本證明與原本無異。
如不服本裁定應於送達後五日內向本院提出抗告狀。
中　　華　　民　　國　　95　　年　　1 　　月　　4 　　日
                                  書記官  陳勃諺
